«Mélanges» (dossiers de clients) de l’étude II. MC/ET/II/957-MC/ET/II/993 (1481-1879)
Archives nationales
«Mélanges» (dossiers de clients) de l’étude II.
1481-1879
MC/ET/II/957-MC/ET/II/993
Etude II
2 ml ou 19 cartons (boîtes 5 cm, 6 cm, 7 cm, 10,5 cm, 12,5 cm, 15 cm ou 16 cm)
Archives nationales de France
Minutes et répertoires: la loi 2008-696 du 15 juillet 2008 relative aux archives a fixé à 75 ans à compter de la date de l'acte, ou à 25 ans à compter de la date du décès de l'intéressé si ce délai est plus bref, le délai de communication des minutes et répertoires des notaires; ce délai est porté à 100 ans à compter de la date de l'acte si le document se rapporte à un mineur (code du Patrimoine, articles L213-2, 4e d et 5e).
Autres documents de l'étude (dossiers de clients, comptabilité...): s'agissant d'archives privées, ces documents sont communicables selon les modalités fixées par le déposant ou le donateur.
Certains documents ne sont pas accessibles en raison de leur mauvais état de conservation.
Don
Accès aux instruments de recherche de tous les notaires de l'étude II
Archives de l'étude II
- Dossier Jacques Gaspard de Belmont., 1770-1803; MC/ET/II/957-MC/ET/II/959
  Belmont, Jacques Gaspard de
  - Vente de la baronnie de Montmaur., 19 avril 1774-1803; MC/ET/II/957
    Vente de la baronnie de Montmaur par Henri François d’Agoult à François de Briançon-Vachon, marquis de Belmont, etc. (1774, 19 avril).
    Documents relatifs à Chevrières, la Côte-Saint-André, Doissin et Montrevel, Les Fontanettes, Gillonnay, l’Épiney, Montmaur (avec plans Saint-Didier du Marc, Saint-Étienne-de-Crossey, Saint-Georges-d'Espéranche, Saint-Hilaire et Voiron (XVe-XVIIIe siècles).
    Quatre lettres au marquis de Belmont, maréchal de camp (1770), au citoyen Briançon-Vachon-Belmont (An V, 1796), à Monsieur de Belmont (an XII, 1803) et une lettre sans date au marquis de Belmont.
    Belmont, Jacques Gaspard de; Montmaur (Hautes-Alpes); Chevrières (Isère); La Côte-Saint-André (Isère); Doissin (Isère); Montrevel (Isère); Gillonnay (Isère); Saint-Georges-d'Espéranche (Isère); Saint-Hilaire (Isère); Voiron (Isère); Agoult, Henri François d’; Briançon-Vachon, François de
  - Documents relatifs à Montrevel (Isère)., XVe siècle-XVIIIe siècle; MC/ET/II/958; Registre
    Montrevel (Isère)
  - Pièces judiciaires., 1800-1801; MC/ET/II/959; Registre
    Dont arrêt de la Cour de Cassation, déboutant Jacques Gaspard Belmont (12 ventôse an IX-3 mars 1801).
    Belmont, Jacques Gaspard
- Dossier de la famille Berbier., 1481-1699; MC/ET/II/960
  Seigneurie de Brunetel, Le Mesnil près Brunetel, Courcelles près Bar-sur-Aube, Rouvay: ventes, contrats de mariage, reconnaissance de censives, deniers et chapons (à Chavanges), échanges, accord, élection de tuteur et curateur, quittance.
  Baudoin-Boucquel, dit Buffart, seigneur de Brunetel et du Mesnil, général des finances en Picardie (1481).
  Nicolas Robec, bourgeois de Péronne (1481).
  Grand Berbier, lieutenant général aux comtés de Vertus, Rouvay et La Ferté-sur-Aube, bailli du Chatelier et de Chavanges (1553 et 1587).
  Jacques Berbier, sieur du Mez, fils de Grand Berbier et de Jeanne Comparet, demeurant à Brienne (1590) et Marguerite de Vassan, fille de Zacharie de Vassan, grenetier du grenier à sel de Vitry-le-François (1600); lieutenant général au Baillage de Rouvay (1610).
  Charles Louis Berbier, sieur du Mez, fils de Jacques Berbier, demeurant à Rouvay et Marguerite de Pampelune, fille de feu Jacques de Pampelune, sieur d’Epothemont (1620), décédée le 23 février 1633.
  Claude Aubry, procureur en la prévôté de Bar-sur-Aube (1602).
  Louise de Colignon, veuve de Philippe Le Brun, seigneur de Bruley (1613).
  Claude de Martineau, fils de Bertrand de Martineau, avocat en parlement, et Jeanne Berbier, fille de Jacques Berbier et de feue Jeanne Comparet (1621).
  Gilles de La Marche, praticien (1626).
  Marguerite de Vassan, veuve de Jacques Berbier (1626).
  Marguerite Chasle, fille, versement au suppléant du greffier de l’élection de Montluçon de 1800 livres pour jouir des 100 livres pour un quartier d’augmentation de gages de 400 livres, ledit quartier faisant partie des 300 000 livres d’augmentation de gages, héréditaires, attribuées par édit de novembre 1689 (1692).
  François Boyer de Forest, seigneur de Bandol, président à mortier, et Anne Louise Girardin, de Vauvre, fille de Jean Louis Girardin, intendant de la mairie de Levant (1699).
  Extrait du testament olographe de Marie d’Orléans, duchesse de Nemours, du 29 novembre 1681, concernant les legs universels à Louis Henri, légitimé de Bourbon.
  Baudoin-Boucquel, dit Buffart; Robec, Nicolas; Grand Berbier; Berbier, Jacques; Comparet, Jeanne; Vassan, Marguerite de; Vassan, Zacharie de; Berbier, Charles Louis; Pampelune, Marguerite de; Pampelune, Jacques de; Aubry, Claude; Colignon, Louise de; Le Brun, Philippe; Martineau, Claude de; Martineau, Bertrand de; La Marche, Gilles de; Chasle, Marguerite; Boyer de Forest, François; Girardin de Vauvre, Anne Louise; Girardin, Jean Louis; Marie d’Orléans; Bourbon, Louis Henri de; Bar-sur-Aube (Aube); Courcelles-sur-Vesle (Aisne); Mesnil-Lettre (Aube); Chavanges (Aube); Laferté-sur-Aube (Haute-Marne); Brienne-le-Château (Aube); Vitry-le-François (Marne); Bruley (Meurthe-et-Moselle); Montluçon (Allier, arrondissement); Bandol (Var); Péronne (Somme); Berbier (famille); acte de vente; contrat de mariage; échange; accord; compte de tutelle; quittance; testament; délivrance de legs
- Actes de foi et hommage, aveux, déclarations et autres pièces., 1588-1808; MC/ET/II/961
  Fermes de Jumeauville et de Longuesse (pièces concernant les sieur et dame de Boistissandeau, paroisse d’Ardeley en Poitou [paroisse Saint-Pierre d'Ardeley de La Roche-sur-Yon en Poitou ?]: contrat de mariage de Jean Baptiste Laurent de Hillerin, seigneur de Boistissandeau, et de Marie Agathe Bouret, fille du seigneur de Malassis, paroisse de Rosny (1753), estimation de terres et bois pour le partage (1665): actes de foi, aveux et déclarations.
  Pièces concernant la famille de Mornay: partage des biens de Nicolas de Mornay entre ses 6 enfants (1588), obligation de Bertin de Mornay, sieur d’Ambleville (1630); Pierre de Mornay, seigneur de La Rivière, à Bray-sous-Baudemont (1701) [auj. Bray-et-Lû (Val-d’Oise) ou Bray (Eure)?]; Pierre René de Mornay, seigneur d’Ambleville (1722 et 1725); tutelle des enfants de René de Mornay (1743); acquisition de la ferme de Jumeauville, vendue par madame de Boistissandeau (1785); Ange Marie Charles René de Mornay, propriétaire d’une maison rue de Lille (1808): actes de foi et hommage, aveux et déclarations.
  Déclaration d’une rente de 6 livres 5 sols grevant un jardin sis à Mantes, rue Gateville, en raison d’un legs de Jacques Havard, curé de Guernes, aux églises de Saint-Martin-la Garenne [auj. Yvelines] et de Guernes [auj. Yvelines] (1726).
  Bail d’une maison à Limay, rue du Bout-du-Pont (1773).
  Contre-lettre d’un pseudo-prêt de 10000 livres (1725).
  Pièces concernant Gabriel Joseph Dubois, maître tailleur d’habits (1773).
  contrat de mariage; partage; obligation; déclaration; constitution de rente; délivrance de legs; bail; Bouret, Marie Agathe; Mornay (famille de); Hillerin, Jean Baptiste Laurent de; Boistissandeau (famille de); Havard, Jacques; Dubois, Gabriel Joseph; La Roche-sur-Yon (Vendée, arrondissement); Bray-et-Lû (Val-d'Oise); Bray (Eure); Mantes-la-Jolie (Yvelines, arrondissement); Saint-Martin-la-Garenne (Yvelines); Guernes (Yvelines); Limay (Yvelines); Lille (rue de); Longuesse (Val-d'Oise); Jumeauville (Yvelines)
- Dossier Emmanuel Auguste de Cahideuc., 22 juillet 1766; MC/ET/II/962
  Inventaire après décès d’Emmanuel Auguste de Cahideuc, comte du Bois de La Motte, capitaine de vaisseau (Jolys, commis juré au greffe du Présidial de Rennes).
  Cahideuc, Emmanuel Auguste de; Cahideuc, Emmanuel Auguste de (1683-1764); inventaire après décès
- Dossier Dauvet, marquis de Marets., 1748-1759; MC/ET/II/963
  Direction des créanciers de Dauvet, marquis de Marets, grand fauconnier de France.
  Dauvet, marquis de Marets
- Dossier Dreux-Brézé., 1680-1835; MC/ET/II/964-MC/ET/II/966
  Dreux-Brézé
  - Succession., 3 décembre 1806; MC/ET/II/964; Parchemin, reliure peau.
    Liquidation et partage de la succession de madame de Dreux-Brézé, décédée le 1er novembre 1789. Guillaume, notaire à Paris (3 décembre 1806).
    Dreux-Brézé; liquidation; partage
  - Domaine de Bondeville., 1835; MC/ET/II/965; Reliure maroquin vert tranches dorées, huit planches en couleur, avec tableau indicatif.
    Atlas portatif du domaine de Bondeville [Notre-Dame-de-Bondeville (Seine-Maritime)] au marquis de Dreux-Brézé: extrait du plan cadastral.
    Notre-Dame-de-Bondeville (Seine-Maritime, canton); Dreux-Brézé; plan cadastral
  - Canal de la Dive.. Succession du général Custine., 1680, 1826; 1826; MC/ET/II/966
    Construction du canal de la Dive [coule dans les départements de la Vienne, des Deux-Sèvres et de Maine-et-Loire] et dessèchement des marais: procès du marquis de Brézé, Henri Evrard de Dreux, XIXe siècle.
    Succession du général Custine [Adam Philippe, comte de Custine (4 février 1742-28 août 1793) a pour héritiers, sa fille, madame de Brézé, et son fils François qui laisse à tour pour héritier, son fils Adolphe sous la tutelle de sa veuve qui accepte sous bénéfice d’inventaire la succession du général de Custine], direction des créanciers, intervention de sa fille, la marquise de Dreux-Brézé, XIXe siècle: plan des marais de Brézé partagés entre le marquis de Brézé et la commune de Brézé (1826)
    Fondation de deux lits à l’hospice des Incurables par Thomas Dreux (1680).
    compte d'exécution testamentaire; inventaire; Dreux, Henri Evrard de; Custine, Adam Philippe; Dreux, Thomas; Brézé (Maine-et-Loire); Vienne (Poitou-Charentes, département); Deux-Sèvres (Poitou-Charentes, département); Maine-et-Loire (Pays-de-la-Loire, département)
- Recette générale des finances de la généralité d’Orléans., 1706; MC/ET/II/967; Parchemin reliure maroquin fleurdelysé, tranches dorées.
  Dossiers Jean-Baptiste de Loubers, receveur général et de Laloyre, procureur.
  Loubers, Jean-Baptiste de; Laloyre; Orléans (Loiret)
- Dossier Madame de Louvois., 6 mars 1717; MC/ET/II/968; Registre, 89 pages, reliure maroquin, titre et tranches dorées, perforés par des vers.
  Partage de Madame de Louvois de ses rentes sur le Roi, 6 mars 1717. Lefevre, notaire.
  Louvois, Madame de
- Dossiers Charles Eugène de Montesquiou-Fezensac et comte Alfred., 1826-1831; MC/ET/II/969
  Comte Alfred, théâtre de Madame et théâtre des Nouveautés: actions et droits.
  Baron Charles Eugène de Montesquiou-Fezensac, colonel du XIIIe régiment de chasseurs à cheval: dotation du majorat, transmission à son fils, Louis François Paul, et lettres d’ordre militaire à lui adressées en qualité de colonel.
  Voir aussi MC/ET/II/993
  Montesquiou-Fezensac, Charles-Eugène de; Alfred, comte
- Dossier marquise de Poulpry., 1771; MC/ET/II/970; Reliure maroquin rouge.
  Liquidation des reprises de la marquise de Poulpry et compte de l’exécution du testament du marquis de Poulpry, 1771, registre, 238 pages, Delarue, notaire au Châtelet de Paris.
  Poulpry, marquise de
- Dossier Antoine Louis Rouillé, comte de Jouy., 26 septembre 1761; MC/ET/II/971; 707 feuillets (expéditions).
  Inventaire après décès d’Antoine Louis Rouillé (7 juin 1689-20 septembre 1761), ministre de la Marine et des Affaires étrangères. Vanin, notaire.
  Rouillé, Antoine-Louis, comte de Jouy; Rouillé, Antoine Louis (7 juin 1689-20 septembre 1761, ministre de la Marine et des Affaires étrangères); inventaire après décès
- Dossier Alexandre Teulet (29 janvier 1807-23 mars 1866), archiviste aux Archives de France., 1835-1864; MC/ET/II/972-MC/ET/II/973
  Correspondance surtout d’ordre scientifique, journaux, diplômes, rapport sur la bibliothèque des Archives.
  archiviste; Teulet, Alexandre
- Naturalisations., 1764, 1817; 1817; MC/ET/II/974; Parchemin, sceaux.
  - Naturalisation du duc de Dalberg., 22 novembre 1816-28 décembre 1816; MC/ET/II/974/A; Parchemin armorié dans un tube de fer blanc, avec sceau.
    Lettres de naturalisation et nomination à la Chambre des Pairs d'Emerick Joseph Wolfgang Heribert, duc de Dalberg.
    (original conservé dans la Réserve du Minutier depuis le 23/02/1999 sous le numéro 1369)
    Dalberg, Emerick Joseph Wolfgang Heribert, duc de
  - Confirmation du titre de duc de Dalberg., 30 avril 1817; MC/ET/II/974/B; Parchemin armorié dans un tube de fer blanc, avec sceau.
    Confirmation du titre de duc accordé par lettres patentes du 14 avril 1810 à Emerick Joseph Wolfgang Heribert, duc de Dalberg, ambassadeur en Sardaigne.
    (original conservé dans la Réserve du Minutier depuis le 23/02/1999 sous le numéro 1370)
  - Lettres de naturalisation et d'office., 1764, 1817; MC/ET/II/974/C; Parchemin, sceau.
    Lettres de naturalité de Charles Joseph Albert Louis Dominique Bassano, lieutenant aux Invalides, né à Paris le 18 décembre 1783. 30 avril 1817, parchemin avec sceau.
    Office de Président en la Cour des Aides de Paris, occupé par Morel de Boistiroux, puis par Antoine Louis Hyacinthe Hocquart (1764-1770): trois pièces, parchemin.
    Boistiroux, Morel de; Hocquart, Antoine Louis Hyacinthe; Bassano, Charles Joseph Albert Louis Dominique
- Testaments., 1730-1767; MC/ET/II/975-MC/ET/II/976
  - Testaments rédigés par des notaires au Châtelet., 1730-1767; MC/ET/II/975
    Classement chronologique (collection lacunaire)
    testament
  - Testaments rédigés par des notaires au Châtelet., 1769-1795; MC/ET/II/976
- Église Saint-Roch., 1865-1895; MC/ET/II/977
  Église Saint-Roch, bâtiment, clôture, chapelle Saint-Charles: plans, élévation, coupe, orgue de chœur, réparations et amélioration, mobilier, objets d’art, archives, réparation de l’«Enfant prodigue» [œuvre de Germain Drouais, 1782], lettres de Véron, maître de la chapelle, legs, expropriation des boutiques du passage Saint-Roch pour la rue des Pyramides.
  École de la paroisse: honoraires des vicaires et des prédicateurs, comptabilité des fabriques, budgets de 1865 à 1895.
  Comptes des mariages de 1887-1889 et 1890.
  Société des immeubles de Chaillot.
  Pyramides (rue des); compte; Saint-Charles (séminaire); Saint-Roch (église); Chaillot (quartier)
- Pièces diverses sur la topographie de Paris., 1791-1846; MC/ET/II/978; Plans sur calques.
  Église Saint-Germain-le-Vieux: envoi en possession, rapport d’experts (1791-1795).
  Adjudication des deux maisons patrimoniales de ville et de campagne, 3 et 5 avenue des Triomphes. 1811.
  Jardin du Palais-Royal, concession aux propriétaires riverains: imprimé 2 pages (1812).
  « Note pour M. Berceon, notaire, intimé contre M. Chamon, jeune, appelant » relative à la construction de deux maisons rue Chamon, nos 8 et 12. 1837, 12 pages in-4°.
  Société pour l’ouverture de passages couverts entre les rues Saint-Denis et Saint-Martin, parallèles aux dites rues, du boulevard à la place du Châtelet: projet Totain et Not, 1846.
  « Propriétés à acquérir »: plans, coupes longitudinales.
  Compagnie des entrepôts et magasins généraux de Paris: plan de lotissement des terrains à vendre, entre l’hôpital Saint-Louis et la rue de l’Entrepôt.
  Saint-Germain-en-Laye, cité Louis XIV, sur l’emplacement de l’Hôtel et du Parc de Noailles: lotissement, plan, 1838.
  Ordonnance relative à la réintégration des communes dans leurs droits sur les biens communaux usurpés (23 juin 1819), 4 pages in-8°.
  Saint-Germain-le-Vieux (église); Palais-Royal (quartier); Chamon (rue); Saint-Denis (rue); Saint-Martin (rue); Châtelet (place du); Entrepôt (rue de l'); Saint-Louis (hôpital)
- Terrier de Gardonne., 1618; MC/ET/II/979; Registre en tête, table, les feuilles 341 à la fin portent des traces de rongeurs.
  « Saint-Bertrand, livre 2e de Bertrand, coté Bertrand ».
  « Terrier en extrait des reconoissances de la paroisse de Gardonne, faictes au Seigneur de Pardailhan, en nombre de quarante une, où Sausignac est nommé seulement en trois endroits et Razac en un endroit, conjointement avec Gardonne, ainsi ce terrier est plus pour Gardonne. Lesdictes recognoissances reçues par Me Pierre Bertrand, notaire de Pardailhan, en l’année 1618, escrites en 345 feuillets… la première recognoissances du 15 septembre 1618 et la dernière du 2 octobre… ».
  Gardonne (Dordogne); Saussignac (Dordogne); Razac-de-Saussignac (Dordogne); Pardailhan, seigneur de
- Terrier de Monestier (Dordogne)., 1591-1614; MC/ET/II/980-MC/ET/II/981
  Monestier (Dordogne)
  - Registre du terrier de Monestier, « Saint-Marc »., 1591; MC/ET/II/980; Registre dérelié, en tête, table. En déficit (constaté en octobre 2013).
    « Saint-Marc »
    « Registre ou terrier en original des recognoissances féodales passées en l’année mil cinq cens nonante un (1591), de la paroisse de Monestier, jurisdiction de Sausignac, en faveur de dame Claude d’Estissac, dame comtesse de La Rochefoucauld [Claude de Madaillan d'Estissac, décédée en 1608], dame dudit Sausignac, receues par de Limeilh, notaire royal »; led. Limeillh signe avec les tesmoings et de Besco, procureur de la dite dame, en quelques unes et fort petit nombre desd. recognoissances, toutes les autres estant imparfaites ».
    Saussignac (Dordogne); Madaillan d'Estissac, Claude de; Monestier (Dordogne)
  - Registre du terrier de Monestier, « Saint-Cir »., 1611-1613; MC/ET/II/981; Registre. En tête, « table du segon regestre… de Monestiers, table des noms et surnoms des desnommés… »
    « Saint-Cir »
    « Terrier et 2e registre en original des recognoissances de la paroisse de Monestier, passées en faveur de messire François Nompar de Caumont, seigneur comte de Lauzun, comme seigneur de Sausignac, receues par de Besco, notaire royal, en nombre de 46 recognoissances, compris une procuration, escrites en 280 feuilletz, commancées le 21 may 1613, finyes le 14 janvier 1614 ».
    Nompar de Caumont, François; Monestier (Dordogne)
- Terrier de Razac (Dordogne)., 1611-1614; MC/ET/II/982-MC/ET/II/988
  Razac-de-Saussignac (Dordogne)
  - Registre du terrier de Razac, « Saint-Louis »., 1612; MC/ET/II/982; Registre. En tête, table. « Joint confrontation du Thèmenent de Thénou … ».
    « Saint-Louis »
    « Saint-Louis, secon regestre des recognoissances de la paroisse de Razac – livre 6e de besco. Secon regestre en original de recognoissance de la paroisse de Razac, juridiction du Sausignac, passées en l’année 1612, en faveur de … François Nompar de Caumont… comme seigneur de Sausignac, stipulant… Isac Reclus de la ville de Saincte-Foy-la-Grande sur Dordoigne en Agenois, son procureur expres, en nom de 40 recognoissances, receues par Me Jacob de Besco, notaire royal, escrites en 480 feuillets ». 1612, 1er juin à 25 octobre.
    Nompar de Caumont, François; Sainte-Foy-la-Grande (Gironde)
  - Registre du terrier de Razac, « Saint-François »., 30 mai 1612-3 juin 1612; MC/ET/II/983; Registre.
    « Saint-François ».
    « Saint-François, troyzesme livre des minutes des recognoissances de la paroisse de Razac, pour le seigneur d’icelle; livre 3e de Besco; dans ce livre, il a quatre recoignoissances qui fixent la mesure… » Aux fol. 33, 243, 327 v° et 368. En tête, table des reconnaissances; 505 feuillets. Jacob de Besco, notaire garde-notes et tabellion royal. 1612, 25 octobre à 4 décembre. F° 4482 « tranzations passées entre le seigneur de Saulcignac et partye des tenantyers dud. lieu, reçue par moy de Besco, notaire royal ».
  - Registre du terrier de Razac, « Sainte-Anne »., 1611-1614; MC/ET/II/984; Registre dérelié, le petit cahier manque.
    « Sainte-Anne »
    « Sainte-Anne, livre 4 de de Besco… quatriesme registre des recognoissances de la paroisse de razac, passées en faveur de… François Nompar de Caumont, comte de Lauzun, comme seigneur de Sausignac, recueus par… Jacob de bescp, notaire royal, en nombre de 91…, la première du 14 décembre 1612 et la dernière du 7 octobre 1614, en 508 feuillets… ». En tête, table des reconnaissances. « Et dedans est un petit cayer de papier où il y a 9 mynutes de recognoissances en original en ladite paroisse de Razac, la première du 25 décembre 1611 et la dernière du 17 juin 1612… dans ce livre, il a une reconnoissance qui fixe la mesure; elle est au f° 198 ».
    Razac-de-Saussignac (Dordogne); Nompar de Caumont, François
  - Registre du terrier de Razac, « Sainte- Croix»., 1611-1613; MC/ET/II/985; Registre. En tête, table. au verso de la couverture « il y a dans ce 9e livre cinq recognoissances qui fixent la mesure… » aux fol. 83 v°, 129-160 v°, 234 et 251.
    « Sainte- Croix»
    « Sainte-Croix, livre neuvième coté Saincte Croix, du 3e novembre 1611. Terrier en original des recognoissances féodales des ténemens de la paroisse de Saincte-Croix, jurisdiction de Sausignac, passées en faveur de messire Gabriel Nompar de Caumont, comte de Lauzun, tant en son nom que pour messire François Nompar de Caumont…, son fils et héritier de feue… Charlotte d’Estissac [Charlotte de Madaillan d'Estissac]. Stipulant pour eux Me Isac Reclus… jusques à la 22 recognoissance et depuis la 23 jusques à la dernière est stipulante… Catherine de Chamont, épouse du dit… François Nompar de Caumont…lesdites recoignoissances en nombre de 56 escrites en 396 feuillets et demy, commencée le 3 novembre 1611 finies le 25 septembre 1613, receues par de Besco, notaire royal, 3e livre.Sainct-Cuirons jeune ».
    Razac-de-Saussignac (Dordogne); Nompar de Caumont, Gabriel; Nompar de Caumont, François; Madaillan d'Estissac, Charlotte de; Chamont, Catherine de
  - Registre du terrier de Razac, « Saint-Martin »., 1610-1611; MC/ET/II/986; Registre. En tête, table, 466 feuillets.
    « Saint-Martin »
    « Sainct-Martin, premier livre des minutes en original des recognoissances de la paroisse de Sausignac, faictes en faveur de Messire Gabriel Nompar de Caumont, tant en son nom qu'à celui de messire François Nompar de Caumont, son fils, héritier de… Charlotte d'Estissac… dame du dit Sausignac… receues par de Besco, notaire, la 1ère du 12 mars 1611 et la dernière du 3 septembre 1610 ».
    Razac-de-Saussignac (Dordogne); Nompar de Caumont, Gabriel; Nompar de Caumont, François; Madaillan d'Estissac, Charlotte de
  - Terrier de Limeuil (Dordogne)., 1591-1594; MC/ET/II/987; Registre. VIII C - XXX VI et 661 feuillets, d'après deux numérotations distinctes, manquent les fol. I à L X III. 1 à 52.
    « Livre H premier de Limeuil coté Sainct-Luc », « Terrier de recognoissances receues par Limeilh, notaire royal en Saussignac, comprenant toute la jurisdiction dudit… sont en original, mais la plus grande partie non…; elles ont esté commancées en l’année 1591 et continuées les années suivantes, 1592, 1593 et 1594 et sans ordre de datte… en faveur de… Claude d’Estissac, dame dudit Sausignac [Claude de Madaillan d'Estissac]… la recognoissance qui finit au feuillet 821… et les autres depuis ledit feuillet 821 jusques… 836, nullement signées ».
    Limeuil (Dordogne); Madaillan d'Estissac, Claude de
  - Terrier de diverses paroisses., 1618-1621; MC/ET/II/988; Registre. Titre « Livre des recognoissances pour le seigneur de Sausygnac ». En tête, table.
    « Saint-Joseph, livre de Bertrand, livre des reconnoissances pour le seigneur de Saucignac, faictes en l’an 1618, receues par moy, Pierre Bertrand, notaire royal de Pardailhan, contenant septante une reconnoissances en 551 feuilletz, savoir:
    40 en la juridiction de Gardonne
    16 en la paroisse de Razac
    2 en la juridiction d’Epineuil [non localisé]
    1 en Gaysac [Queyssac ?]
    1 en Saincte-Foy [Sainte-Foy-La-Grande]
    3 en Monestier
    3 en Saincte-Croix.
    Il y en (a) dix qui sont en deux jurisdictions et une (et un) en trois jurisdictions. autrement à les compter séparées par ce dénombrement elles feroient 85 recognoissances et il n’y en a que 71. Ire recognoissance du 20 may 1621 et la dernière du 24 novembre 1620 ».